# 请教辞退员工支付的经济补偿金会计及税法的处理

提问人：flyoon 时间：2013-12-12 16:36:14
假设现有一家客户，向一名辞退的员工支付 3 个月工资（ 1 万元）经济补偿金。 1 ）支付时会计上的处理是否是如下： 借：管理费用10000 贷：应付职工薪酬-因解除劳动关系给予的补偿 10000
借：应付职工薪酬-因解除劳动关系给予的补偿 10000 贷：银行存款 10000 问题 1 ：是在应付职工薪酬-因解除劳动关系给予的补偿，还是在应付职工薪酬-工资、奖金、津贴和补贴下核算？
2 ）在企业所得税时，一是这 1 万元是否可以做为税前扣除的项目，二是这 1 万元是不是工资薪金的组成部分，而做为计算福利费、工会经费、职工教育费的基数？
谢谢各位～

回答人：chenyiwei
1 、因解除劳动关系给予的补偿（辞退福利）不属于工资总额的组成部分，不能使用“应付职工薪酬-工资、奖金、津贴和补贴”明细科目核算。 2 、老税法下曾经有《关于企业支付给职工的一次性补偿金在企业所得税税前扣除问题的批复》（国税函[2001]918号）规范税前扣除问题，但新税法下对此无明确规定。建议与主管税务机关沟通确定。 3 、辞退福利不纳入工资总额，不作为计算福利费、工会经费、职工教育费的基数。

提问人：呼叫帮助 时间：2013-12-19 21:33:30
陈版因解除劳动关系给予的补偿（辞退福利）不属于工资总额的组成部分，则公司因资金原因未能及时发放，我是否可以放在其他应付款中核算？

回答人：chenyiwei
因其核算内容还是职工薪酬，所以不建议转入其他应付款。而且，附注中要披露对应付辞退福利的拖欠情况。